臺灣板橋地方法院民事判決　　　　　　100年度簡上字第120號
上　訴　人　鍾幼芳
被　上訴人　鄭進龍
上列當事人間請求侵權行為損害賠償事件，上訴人對於中華民國
100年4月22日臺灣板橋地方法院板橋簡易庭99年度板簡字第1995
號第一審判決提起上訴，經本院於民國100年8月17日言詞辯論終
結，判決如下：
    主  文
原判決關於駁回上訴人後開第二項之訴部分，及訴訟費用之裁判
廢棄。
被上訴人應再給付上訴人新台幣壹萬零壹佰陸拾柒元，及自民國
九十九年八月五日起至清償日止，按年利率百分之五計算之利息
。
上訴人其餘上訴駁回。
第一、二審訴訟費用由被上訴人。
    事  實
壹、上訴人主張：
一、聲明：求為判決：
  (一)原判決不利於上訴人之部分廢棄。
  (二)上開廢棄部分，被上訴人應再給付上訴人新台幣（下同）1
    萬708元（記算式：4,619元+6,089元=1萬708元）及自起訴
    狀繕本送達翌日起至清償日止，按年息百分之5計算之利息
    。
二、陳述：除與原判決記載相同者，茲引用之外，補稱：
  (一)上訴人於原審請求被上訴人給付醫療費用新台幣1萬2,158元
    ，原審僅准許7,539元，然上訴人上訴請求被上訴人再給付
    已支付及後續將支付之醫療費用共4,619元非無理由。
  (二)上訴人於原審請求被上訴人給付就醫交通費2萬3,168元，原
    審僅准許1萬7,079元，上訴人上訴請求被上訴人再給付6,08
    9元，該6,089元係上訴人後續已支出之就醫交通費，且是依
    據一審認定的金額去算的，平常是公車、捷運計算從板橋坐
    到仁愛醫院或從板橋坐到中國醫藥學院台北分院，確有坐車
    去醫院就診。
貳、被上訴人方面：
一、聲明：求為判決：
    駁回上訴人之上訴，上訴費用由上訴人負擔。
二、陳述：除與原判決記載相同者茲引用之外，另補稱：
    上訴人主張被上訴人將伊撞飛15公尺，是莫須有的。系爭車
    禍發生地點並非在斑馬線內而是在斑馬線外。
參、法院之判斷：
一、按因故意或過失，不法侵害他人之權利者，負損害賠償責任
    ；違反保護他人之法律，致生損害於他人者，負賠償責任；
    汽車、機車或其他非依軌道行駛之動力車輛，在使用中加損
    害於他人者，駕駛人應賠償因此所生之損害，民法第184條
    第1項前段、第191條之2分別定有明文。又不法侵害他人之
    身體或健康者，對於被害人因此喪失或減少勞動能力或增加
    生活上之需要時，應負損害賠償責任；民法第193條第1項亦
    有明文可參。
二、上訴人主張被上訴人係計程車司機為從事駕駛業務之人，其
    小型車職業駕駛執照因逾期未審驗，業經監理機關於91年5
    月13日逕行註銷，仍於98年10月6日上午11時55分許，無照
    駕駛車號097-N C號營業小客車，沿臺北縣板橋市○○路213
    巷往國慶路方向行駛，駛至與國慶路交岔路口欲左轉駛越行
    人穿越道進入國慶路時，適有上訴人行走在該行人穿越道上
    欲穿越國慶路，被上訴人駕車即於左轉行進中，以其車右前
    輪處葉子板，自右後方撞擊上訴人身體右側，致上訴人倒地
    受有右手肘、右大腿擦傷併挫傷、右臀、右骨盆處挫傷等傷
    害之事實，業據上訴人提出亞東醫院診斷證明影本1張、仁
    愛醫院診斷證明影本3張、中國醫藥學院台北分院診斷證明
    影本1張、臺灣板橋地方法院檢察署於99年5月31日以99年度
    偵字第14469號檢察官起訴書影本、醫療費用繳費單據影本
    95張、診斷證明影本1紙、交通單據影本11張、照片1張、交
    通單據影本6張、發票單據2張附卷可稽，被上訴人於原審雖
    否認有侵權行為，並辯稱：上訴人看到摩托車退後，來撞我
    ，我當場就停下來，我綠燈左轉云云，惟被上訴人於99年3
    月28日於警訊中自陳：「在發現碰撞前我有看見行人在我車
    左方約4至5公尺，因為我車要左轉時，我明明有看見行人已
    經離開我車頭了，後來我的視線被我車右前方的Ａ柱擋住，
    結果就發生碰撞…」（見臺灣板橋地方法院檢察署99年度偵
    字第14469號偵查第4頁至第5頁），此與被上訴人上開抗辯
    內容顯有不符，所辯自無足採，況被上訴人亦經本院刑事庭
    於99年8月13日以99年度交易字第459號過失傷害案件，判處
    被上訴人犯業務過失傷害罪，處拘役伍拾伍日，如易科罰金
    以新臺幣壹仟元折算壹日，有該判決書在卷可稽，足堪信上
    訴人前開主張為真實，其依據前開侵權行為之法律關係，訴
    請被上訴人損害賠償即屬有理。
三、茲欲審酌者為：上訴人上訴請求被上訴人再給付醫療費用4,
    619元及就醫交通費6,089元，有無理由？
  (一)醫療費用部分：
    上訴人主張於原審判決後，持續至台北市立聯合醫院仁愛院
    區、中國醫藥大學附設醫院台北分院就診及復健，業據提出
    台北市立聯合醫院仁愛院區診斷證明書2份及100年5月31日
    起至同年7月1日止之該院醫療費用復健治療收據10張及100
    年1月3日起至同年7月5日止之醫療門診收據9張及中國醫藥
    大學附設醫院台北分院99年7月28日起至100年6月29日止之
    門診醫療收據19張（均影本）為證（見本院卷第29頁至第47
    頁），觀諸上開診斷證明書上之診斷欄記載：「1.頸椎挫傷
    導致軟骨突出症。2.左胸及右踝挫傷」；醫師囑言欄記載：
    「患者於民國99年12月13日起至民國100年5月9日於復健門
    診接受物理治療共計35次」（見本院卷第30頁），從上開就
    醫紀錄所示之傷情，與原審函詢亞東醫院於100年1月3日以
    亞醫歷字第1006410005號函復指明上訴人之傷勢情節相符，
    故上訴人上訴主張自99年12月13日起至100年7月5日仍持續
    醫療復健支出4,619元，此並未逾上開醫療單據所示金額範
    圍，則上訴人請求被上訴人再給付4,619元醫療費即屬有據
    ，應予准許。
  (二)就醫交通費部分：
    上訴人主張自99年12月13日起至100年7月5日仍持續就醫及
    復健，計有台北市立聯合醫院仁愛院區就醫9次、復健45 次
    及至中國醫藥大學附設醫院台北分院就診復健19次，合計支
    出73次交通費，有各該醫療收據為憑，上訴人每次自板橋住
    處至醫院來回以公車及捷運計價支出交通費76元尚稱相當與
    合理，應予准許合計為5,548元（76元73次=5,548元），
    逾此範圍之請求則無理由，應予駁回。
四、綜上所述，本件上訴人主張被上訴人應再給付1萬167元損害
    賠償及自起訴狀繕本訟達翌日即99年8月5日起至清償日止之
    其法定遲延利息為有理由（醫療費用4,619元+就醫交通費5,
    548元=1萬167元），上訴意旨指摘此原判決此部分為不當，
    求予廢棄改判，為有理由，應予改判如主文第2項所示，至
    於逾此範圍之上訴則屬無據，應予駁回該部分之上訴。
五、據上論結，本件上訴為一部有理由，一部無理由，依民事訴
    訟法第436條之1第3項、第450條、第449條第1項、第79條、
    第463 條、判決如主文。
中    華    民    國  100    年    8    月    31    日
                  民事第一庭    審判長法  官  李世貴
                                      法  官  許瑞東
                                      法  官  黎文德
以上正本證明與原本無異
本判決不得上訴
中    華    民    國  100    年    8    月    31    日
                                      書記官  呂昆